臺灣高等法院臺南分院刑事判決
111年度交上訴字第844號
上  訴  人  臺灣雲林地方檢察署檢察官
被      告  林政緯

上列上訴人因被告過失致重傷害案件，不服臺灣雲林地方法院11
1年度交訴字第23號中華民國111年5月25日第一審判決（起訴案
號：臺灣雲林地方檢察署111年度調偵字第26號），提起上訴，
本院判決如下：
    主  文
上訴駁回。
    事實及理由
一、本院認定之事實、證據及理由，與第一審判決書之記載相同
    ，茲引用之，如附件。
二、檢察官上訴意旨以：被告案發之初否認犯罪，且迄今未與告
    訴人成立和解，復係本件車禍之肇事主因，告訴人因本件車
    禍致無法自理生活，告訴人及其家屬生活一夕驟變，詎原審
    僅量定有期徒刑6月，顯屬過輕；再者，自首並非必減刑責
    ，應調查被告是否出於內心悔悟或迫於情勢，甚至僅覬覦邀
    減刑。本件被告迄未與告訴人和解，足見其自首僅覬覦邀減
    刑，實不宜給予減刑，原審未予調查，遽予減刑，顯有失衡
    ，爰提起上訴，請將原判決撤銷改判適當合法之刑度等語，
    經查：
  ㈠自首的規定立法目的，兼具獎勵行為人悔改認錯及使偵查機
    關易於偵查犯罪之事實真相，以節省司法資源，避免累及無
    辜。因此只要行為人於未被發覺其犯罪之前向偵查機關供認
    犯罪並接受裁判，即為已足。經查，被告於肇事後即打電話
    向警方報案，此有警詢筆錄及警製自首情形紀錄表可稽（見
    調偵字第26號卷第43頁），其於本院審理時復稱：當下我有
    下來看，告訴人當時都是血，我不敢碰他，但我有協助防護
    措施，防止別人再撞到他，我有立刻報警，因為發生了，我
    要叫警察救護告訴人，且希望警察處理本案等語明確（見本
    院卷第56頁），依被告所述，其打電話報警係為防止告訴人
    再次被撞，並希望警方來處理本件車禍，被告此舉已坦承車
    禍之發生，並使告訴人得以及時送醫急救，復得以減省司法
    資源，顯非單純迫於情勢才向警方自首；況偵查檢察官於起
    訴書已特別記載：「被告係對於未發覺之犯罪自首而接受裁
    判，請審酌是否依刑法第62條前段之規定減輕其刑」等語（
    見起訴書第5頁第3-4行），如果本件不符合減刑為何檢察官
    不在起訴書上予以載明，反而促醒法院加以審酌，而本院審
    酌上情後，亦認被告應有自首減刑之適用，故檢察官質疑被
    告非出於悔悟而係迫於情勢才自首，不符合減刑條件云云，
    尚非可取。
  ㈡刑之量定，為求個案裁判之妥當性，法律賦予法院裁量之權
    ，量刑輕重，屬為裁判之事實審法院得依職權自由裁量之事
    項。苟其量刑已以行為人之責任為基礎，並斟酌刑法第57條
    各款所列情狀，在法定刑度內，酌量科刑，如無偏執一端，
    致明顯失出失入情形，上級審法院即不得單就量刑部分遽指
    為不當或違法（最高法院72年度台上字第6696號判決意旨參
    照）。經查，原審以行為人之責任為基礎，斟酌刑法第57條
    之各款事由而為刑之量定，已於理由欄中詳加論敘載明（見
    原判決第7頁），既未逾越法定刑度，亦未違反比例原則或
    罪刑相當原則，難認有何濫用權限情形。
　㈢檢察官上訴意旨稱被告於案發之初否認犯罪，且迄今未與告
    訴人成立和解，復係本件車禍之肇事主因，告訴人因本件車
    禍致無法自理生活，告訴人及其家屬生活一夕驟變，詎原審
    僅量定有期徒刑6月，顯屬過輕云云，然被告於案發之際即
    打電話請求警方儘速將告訴人送醫，已如上述，其當時並非
    無所作為，至其於檢察官偵訊時雖聲請將車禍肇事原因送覆
    議，其本意係在釐清雙方過失比例而已，不能認其有否認犯
    罪之意思，至其未能和解之原因諒或其經濟狀況欠佳或雇主
    尚未積極處理，此等事實原審均已審酌在案，檢察官執此為
    上訴理由，難認有據。
  ㈣犯罪事實之認定與應如何科刑，均同等重要，其影響被告之
    權益甚鉅，故刑事訴訟法第289條第2項規定調查證據完畢，
    並就事實、法律分別辯論後，審判長應予告訴人就科刑範圍
    表示意見之機會，並由檢辯雙方就科刑範圍進行辯論，使量
    刑更加精緻、妥適。而原審審判長於審判期日詢問檢辯雙方
    就科刑範圍有無意見時，辯護人稱：「被告坦承犯行，犯後
    態度良好，請從輕量刑」等語（見原審卷第103頁），檢察
    官則空泛表示：「沒有意見，請依法量刑」等語（見原審卷
    第104頁），並未具體表示應科處之刑度，則原審綜合被告
    犯罪情節因而量定有期徒刑6月，並未逾越法定刑度，亦未
    違反比例原則或罪刑相當原則，難認有何違法或不當之處，
    檢察官既於原審未具體表示意見，迨至原審判決後，又以原
    審量定之刑過輕而提起上訴，即屬無據。
三、綜上所述，檢察官以上開理由提起上訴而指摘原審判決不當
    ，請求撤銷改判，為無理由，應予駁回。
據上論結，應依刑事訴訟法第368條、第373條，判決如主文。
本案經檢察官蔡少勳提起公訴，檢察官吳淑娟提起上訴，檢察官
黃朝貴到庭執行職務。
中　　華　　民　　國　　111 　年　　8 　　月　　25　　日
                  刑事第七庭    審判長法  官　吳勇輝
                                      法  官　吳錦佳
                                      法　官　黃國永
以上正本證明與原本無異。
如不服本判決應於收受送達後20日內向本院提出上訴書狀，其未
敘述上訴理由者，並得於提起上訴後20日內向本院補提理由書（
均須按他造當事人之人數附繕本）「切勿逕送上級法院」。
　　　　　                            書記官　葉宥鈞 
中　　華　　民　　國　　111 　年　　8 　　月　　25　　日
附錄本案論罪科刑法條：
中華民國刑法第284條
因過失傷害人者，處1年以下有期徒刑、拘役或10萬元以下罰金
；致重傷者，處3年以下有期徒刑、拘役或30萬元以下罰金。
道路交通管理處罰條例第86條
（刑責之加重及減輕）
汽車駕駛人，無駕駛執照駕車、酒醉駕車、吸食毒品或迷幻藥駕
車、行駛人行道或行經行人穿越道不依規定讓行人優先通行，因
而致人受傷或死亡，依法應負刑事責任者，加重其刑至二分之一
。
汽車駕駛人，在快車道依規定駕車行駛，因行人或慢車不依規定
，擅自進入快車道，而致人受傷或死亡，依法應負刑事責任者，
減輕其刑。